【裁判字號】    99,抗,1765
【裁判日期】    991223
【裁判案由】    聲請迴避
【裁判全文】
臺灣高等法院民事裁定                  99年度抗字第1765號
抗  告  人  林復宏
            林炳煌
上列抗告人因與相對人林立漢等間請求解任祭祀公業之監察人事
件，聲請法官迴避，對於民國99年10月7日臺灣板橋地方法院所
為裁定（99年度聲字第227號）提起抗告，本院裁定如下：
    主  文
抗告駁回。
抗告訴訟費用由抗告人負擔。
    理  由
一、抗告意旨略以：抗告人於民國99年7月16日對相對人林立漢
    等人提起解任祭祀公業之監察人訴訟，並於99年7月27日遵
    循法院命令補正，本件訴訟事屬單純，惟承辦法官近3個月
    均未進行開庭審理，徒令相對人在外揚言，有損法院公正，
    足認其執行職務有偏頗之虞。又依民事訴訟法第33條第1項
    第2款之規定，僅須「足認法官執行職務有偏頗之虞」已足
    ，故只要依實際情形予以判斷，當事人之聲請迴避，當然無
    須真有迴避之事由發生，爰請求廢棄裁定。
二、按民事訴訟法第33條第1項第2款規定，法官有應自行迴避而
    不自行迴避以外之情形，足認其執行職務有偏頗之虞，據以
    聲請法官迴避者，應以法官對於訴訟標的有特別利害關係，
    或與當事人之一造有密切之交誼或嫌怨，或基於其他情形，
    客觀上足疑其為不公平之審判者，為其原因事實，若僅憑當
    事人之主觀臆測，或不滿意法官進行訴訟遲緩，或認法官就
    其聲明之證據不為調查、鑑定或指揮訴訟欠當，則不得謂其
    有偏頗之虞（最高法院69年臺抗字第457號判例、90年度臺
    抗字第39號裁定參照）。且此等迴避原因，依同法第34條第
    2項、第284條規定，應提出能即時調查之證據以釋明之。
三、經查，本件抗告人雖指摘原法院承審法官進行訴訟遲緩，惟
    此不得作為聲請法官迴避之原因，最高法院69年臺抗字第45
    7號判例已著有明文，除此外，抗告人並未提出任何可供本
    院即時調查之證據，以釋明承審法官對於本件訴訟標的有何
    特別利害關係、或與當事人有何密切之交誼或嫌怨、或有何
    其他情形客觀上足疑其為不公平之審判，依上開說明，其聲
    請即屬無理由，原法院裁定駁回抗告人之聲請，於法並無不
    合，抗告意旨仍執前詞指摘原裁定不當，聲明廢棄，為無理
    由，應予駁回。
四、據上論結，本件聲請為無理由，爰裁定如主文。
中    華    民    國    99    年    12    月    23    日
                  民事第十庭
                        審判長法  官  張宗權
                              法  官  周玫芳
                              法  官  林曉芳
正本係照原本作成。
本裁定除以適用法規顯有錯誤為理由外，不得再抗告。如提起再
抗告，應於收受後10日內委任律師為代理人向本院提出再抗告狀
。並繳納再抗告費新台幣１千元。
中    華    民    國    99    年    12    月    23    日
                              書記官  鄭淑昀

司法院資訊處製作；財團法人民間司法改革基金會備份。
